臺灣雲林地方法院刑事判決　　　　　　　　　　　　九十三年度交簡上字第一五號
　　上　訴　人
　　即　被　告　甲○○
右列被告因過失傷害案件，不服本院北港簡易庭民國九十三年六月八日九十三年度港
交簡字第四三號刑事簡易判決（聲請案號：臺灣雲林地方法院檢察署九十二年度偵字
第二八０五號）提起上訴，本院管轄第二審之合議庭，認為應適用通常程序審判，自
為第一審判決如左：
    主    文
原判決撤銷。
本件公訴不受理。
    理    由
一、公訴人聲請簡易判決處刑書意旨略以：被告甲○○於民國九十二年五月二十六日
    二十二時五十分許，駕駛車號9L -1141號自小客貨車，沿雲林縣北港鎮○○路由
    北向南行駛，行經文化路一五五號旁時，本應注意車前狀況，隨時採取必要之安
    全措施，而依當時路面乾燥、無缺陷及無障礙物，又無不能注意之情形，詎其能
    注意，竟疏未注意車前狀況，適有告訴人陳吳淑貞騎乘車號為UME -121號輕型機
    車由西向東欲橫越文化路，被告甲○○猶未予減速貿然向前騎駛，因一時閃避不
    及，被告甲○○自用小客貨車右前車頭撞擊告訴人陳吳淑貞輕機車右前車頭，告
    訴人陳吳淑貞輕機車倒地，受有頭部外傷、顏面撕裂傷、胸部挫傷、左肘、左下
    肢擦傷及挫傷之傷害，經告訴人陳吳淑貞向雲林縣警察局北港分局提出告訴，因
    認被告甲○○涉犯刑法第二百八十四條第一項之過失傷害罪。
二、按告訴乃論之罪，告訴人於第一審辯論終結前，得撤回其告訴；告訴經撤回者，
    法院應諭知不受理之判決；第三百零二條至第三百零四條之判決，得不經言詞辯
    論為之，刑事訴訟法第二百三十八條第一項、第三百零三條第三款、第三百零七
    條定有明文。而因過失傷害人者，處六月以下有期徒刑、拘役或五百元以下罰金
    ；第二百七十七條第一項、第二百八十一條、第二百八十四條及第二百八十五條
    之罪，須告訴乃論，刑法第二百八十四條第一項前段、第二百八十七條前段亦有
    明定。又刑事事件於偵查中或第一審法院辯論終結前，調解成立，經法院核定，
    並經當事人同意撤回者，視為於調解成立時撤回告訴或自訴，鄉鎮市調解條例第
    二十五條第二項規定甚明。
三、本件被告甲○○被訴過失傷害部分，經告訴人陳吳淑貞訴由雲林縣警察局北港分
    局報請檢察官聲請簡易判決處刑，前已述及，惟告訴人陳吳淑貞與被告業於九十
    三年五月二十五日在雲林縣北港鎮調解委員會經調解成立，調解內容載明「一聲
    請人（即甲○○）願給付對造人（即陳吳淑貞）新台幣玖萬伍仟元正作為精神慰
    問金（強制險理賠由對造人申領）。二給付方法：於民國九十三年六月十二日前
    匯入陳吳淑貞彰化銀行北港分行第0000000000—七００帳戶內。三對
    造人其餘請求拋棄」，經本院北港簡易庭於同年五月二十五日核定並函覆雲林縣
    北港鎮公所，此經本院職權調閱本院北港簡易庭九十三年港核字第四三六號民事
    聲請事件卷宗審認屬實，揆諸上開法條，視為告訴人業於調解成立之日即九十三
    年五月十二日撤回告訴，依法自應就被告被訴過失傷害部分諭知不受理之判決。
    原審漏未審酌及此，於九十三年六月八日就被告被訴過失傷害為科刑之判決，自
    非允洽，上訴意旨指摘及此，為有理由，本院自應撤銷被告罪刑之宣告，逕諭知
    公訴不受理。
四、末按檢察官聲請簡易判決處刑之案件，經法院認為有第四百五十一條之一第四項
    但書之情形者，應適用通常程序審判之；對於簡易判決之上訴，準用刑訴法第三
    編第一章及第二章之規定；管轄第二審之地方法院合議庭受理簡易判決上訴案件
    ，應依通常程序審理。其認案件有刑訴法第四五二條之情形者，應撤銷原判決，
    逕依通常程序為第一審判決，刑事訴訟法第四百五十二條、法院辦理刑事訴訟簡
    易程序案件應行注意事項第十四條分別定有明文。本件被告既於原審判決前即與
    告訴人經調解成立、視為撤回告訴，而應對其諭知不受理之判決，業如前述，原
    審本不得適用刑事訴訟法第七編所定之簡易程序對其論罪科刑，而應依刑事訴訟
    法第四百五十二條規定適用通常程序為審判，則本院所為本件判決，既依據前引
    規定適用第一審通常程序為之第一審通常程序判決，爰不經言詞辯論，逕為諭知
    不受理之判決，併此敘明。
據上論結，依刑事訴訟法第四百五十二條、第四百五十五條之一第一項、第三項、第
三百六十九條第一項前段、第三百六十四條、第三百零三條第三款、第三百零七條，
判決如主文。
中      華      民      國      九十三      年    八    月    三十一    日
                                         臺灣雲林地方法院刑事第二庭
                                             審判長法  官  林  輝  煌
                                                   法  官  李  明  鴻
                                                   法  官  柯  志  民
右正本證明與原本無異。
如不服本判決，應於判決送達後十日內向本院提出上訴狀( 應附繕本 )。
                       書記官  魏  輝  碩
中      華      民      國      九十三      年    八    月    三十一    日
